臺灣苗栗地方法院民事判決
 110年度訴字第386號 
原      告  胡曼嫄  

被      告  王清隆  
上列當事人間請求侵權行為損害賠償事件，本院不經言詞辯論，
判決如下：
    主  文
一、原告之訴駁回。
二、訴訟費用由原告負擔。
    事實及理由
一、原告主張：被告前為原告之女即訴外人劉昀蕎之同事，於民
    國108年10月間透過劉昀蕎向原告借款新臺幣（下同）31萬
    元，並承諾將在109年3月起按月償還1萬元，惟屆期仍未給
    付，嗣原告於110年5月間得知被告已與劉昀蕎分手，再於11
    0年5月7日向被告催討借款，經被告承諾將在110年6月間按
    月償還1萬元，但被告仍未依其承諾履行還款。原告曾向同
    事舉債籌措上開31萬元款項貸予被告，已有負面消息流傳，
    造成原告名譽受損，復因被告未履行還款承諾之行為，使原
    告與劉昀蕎間產生不愉快，亦造成原告精神上、心情上非常
    的不舒服，晚上也睡不好，更曾於109年3月間因精神恍惚騎
    車自摔，造成左膝蓋半月軟骨斷裂及十字韌帶斷裂，迄今1
    年半餘，生活、工作極為不便，爰依侵權行為法律關係，向
    被告求償慰撫金50萬元等語。
二、按原告之訴，依其所訴之事實，在法律上顯無理由者，法院
    得不經言詞辯論，逕以判決駁回之。民事訴訟法第249條第2
    項第2款定有明文。所謂顯無理由，係指依原告於訴狀內記
    載之事實觀之，在法律上顯然不能獲得勝訴之判決者而言（
    最高法院62年台上字第845號判例意旨）。復依第249條第2
    項第2款於110年之修法理由第2點明示，法院得就此款要件
    為調查，而以原告最後主張之事實為判斷依據。
三、經查：原告雖主張：㈠原告在同事間有負面評價乙節，核係
    針對自身向同事借款之行為；㈡109年3月間因騎車自摔，造
    成左膝蓋半月軟骨斷裂及十字韌帶斷裂造成工作、生活不便
    ，核係針對自身騎乘車輛精神恍惚之行為，上開2行為顯與
    被告無涉，依社會常情亦難認二者有何關聯。而原告所述㈢
    被告未依承諾還款之行為，致其身心不適乙節，依社會通念
    難認具有相當因果關係。從而，依原告於訴狀內所載之事實
    ，縱認為真，於法律上顯難向被告求償，而不能獲勝訴判決
    ，依上所述，原告之訴顯無理由，爰不經言詞辯論，逕以判
    決駁回之。
四、至原告主張兩造間有借貸事實，請求返還借款31萬元部分，
    因此部分本院不具管轄權，將另以裁定移送被告住所地法院
    ，附此敘明。
五、依民事訴訟法第249條第2項第2款、第78條，判決如主文。
中　　華　　民　　國　　110 　年　　12　　月　　7 　　日
                  民事第二庭  法  官  顏碩瑋
以上正本係照原本作成。
如對本判決上訴，須於判決送達後20日內向本院提出上訴狀（須
附繕本）。如委任律師提起上訴者，應一併繳納上訴審裁判費。
                              書記官  陳慧玲
中　　華　　民　　國　　110 　年　　12　　月　　7 　　日